臺灣高等法院臺中分院刑事裁定
110年度聲字第2210號
聲  請  人  臺灣高等檢察署臺中檢察分署檢察官     
受  刑  人  劉柏嘉


上列聲請人因受刑人數罪併罰有二裁判以上，聲請定其應執行之
刑（聲請案號：110年度執聲字第1046號），本院裁定如下：
    主  文
劉柏嘉犯如附表所示各罪所處之刑，應執行有期徒刑貳年。
    理  由
一、聲請意旨略以：受刑人劉柏嘉因詐欺數罪，先後經判決確定
    如附表所示，應依刑法第53條、第51條第5款規定，定其應
    執行之刑，爰依刑事訴訟法第477 條第1 項聲請裁定等語。
二、按裁判確定前犯數罪者，併合處罰之；數罪併罰，有二裁判
    以上者，依第51條之規定，定其應執行之刑，刑法第50條第
    1項、第53條定有明文。又數罪併罰，分別宣告其罪之刑，
    如宣告多數有期徒刑者，於各刑中之最長期以上，各刑合併
    之刑期以下，定其刑期；但不得逾30年，刑法第51條第5款
    亦有明文。次按，刑事訴訟法第370 條第2 項、第3 項，已
    針對第二審上訴案件之定應執行之刑，明定有不利益變更禁
    止原則之適用，分屬不同案件之數罪併罰，倘一裁判宣告數
    罪之刑，曾經定其執行刑，再與其他裁判宣告之刑（或執行
    之刑）定其執行刑時，在法理上亦應同受此原則之拘束（最
    高法院103年度第14次刑事庭會議決議意旨參照），亦即另
    定之執行刑，其裁量所定之刑期，不得較重於前定之執行刑
    加計後裁判宣告之刑（或執行之刑）之總和（最高法院104
    年度台抗字第410 號裁定意旨參照）。
三、經查：
　㈠詐欺取財罪之著手起算時點，依一般社會通念，咸認行為人
    以詐欺取財之目的，向被害人施用詐術，傳遞與事實不符之
    資訊，使被害人陷於錯誤，致財產有被侵害之危險時，即屬
    詐欺取財罪構成要件行為之著手，並非以取得財物之先後順
    序為認定依據（最高法院109年度台上字第3945號判決意旨
    參照）。是本件聲請書附表所載各罪之犯罪日期以提領時間
    為據，尚有未洽，爰更正如本裁定附表所示。
　㈡受刑人因犯詐欺數罪，經本院先後判處如附表所示之刑確定
    ，有各該案件判決及臺灣高等法院被告前案紀錄表在卷可查
    。茲檢察官聲請定其應執行刑，本院審核認其聲請為合法適
    當，應予准許。爰審酌受刑人所犯如附表編號1 所示之罪，
    業經定其應執行刑為有期徒刑1 年3 月，有臺灣臺中地方法
    院109年度金訴字第204號、本院109年度金上訴字第2125號
    、最高法院110年度台上字第4231號刑事判決各1份在卷可考
    （見本院卷第9頁至第32頁）；附表編號2 至編號5所示之罪
    ，業經定其應執行刑為有期徒刑1 年9 月，有臺灣臺中地方
    法院108年度訴字第3018號、109年度訴字第241號、109年金
    訴字第46號、本院109年金上訴字第1455、1457、1458號、
    最高法院110年度台上字第4308、4309、4310號刑事判決各1
    份在卷可考（見本院卷第33頁至第98頁），則本院定應執行
    刑時，不得逾越刑法第51條第5 款所定法律之外部界限，即
    不得重於附表所示各罪宣告刑之總和（即有期徒刑7年10月
    ），亦應受內部界限之拘束，即不得重於附表編號1  所定
    之執行刑加計附表編號2至編號5所定執行刑之總和即有期徒
    刑3 年（計算式＝1 年3 月＋1 年9 月），爰衡酌受刑人所犯
    各罪侵害法益之異同、對侵害法益之加重效應及時間、空間
    之密接程度，而為整體評價後，本於比例原則、責罰相當等
    原則，以及本院以書面通知受刑人就本件定應執行事件，得
    具狀陳述意見，受刑人並未提出任何意見表達等一切情形，
    合併定其應執行之刑如主文所示。
四、爰依刑事訴訟法第477 條第1 項，刑法第50條第1 項前段、
    第53條、第51條第5 款，裁定如主文。
中　　華　　民　　國　　110 　年　　11　　月　　5 　　日
            刑事第一庭　審判長法　官　江  德  千
                              法  官　簡  源  希
                              法  官　高  增  泓
以上正本證明與原本無異。
如不服本裁定，應於收受送達後5日內向本院提出抗告書狀 (須
附繕本)。因疫情而遲誤不變期間，得向法院聲請回復原狀。

                              書記官　黃  美  珍 

中　　華　　民　　國　　110 　年　　11　　月　　5 　　日
附表：受刑人劉柏嘉定應執行刑案件一覽表
編號  1 2 3 罪名  詐欺 詐欺 詐欺 宣告刑  有期徒刑1年1月 (2罪) 有期徒刑1年2月 (2罪) 有期徒刑1年3月 犯罪日期  108/08/23、 108/08/26 108/08/21、 108/08/26 108/08/26  偵查(自訴)機關年度及案號  臺中地檢109年度偵字第10284號 臺中地檢108年度偵字第23636號等 臺中地檢108年度偵字第23636號等 最 後 事 實 審 法 院 臺中高分院 臺中高分院 臺中高分院  案 號 109年度金上訴字 第2125號 109年度金上訴字 第1455號等 108年度金上訴字 第1455號等  判決日 期 109/11/12 109/12/30 109/12/30 確定 判決 法 院 最高法院 最高法院 最高法院  案 號 110年度台上字 第4231號 110年度台上字 第4308號等 110年度台上字 第4308號等  判決確定日 期 110/07/22 110/07/07 110/07/07 是否為得易科罰金、得易服社會勞動之案件  否 否 否 備    註  臺中地檢110年度執字第10157號  臺中地檢110年度執字第10292號    應執行有期徒刑1年3月  編號2至編號5應執行有期徒刑1年9月  
附表：受刑人劉柏嘉定應執行刑案件一覽表
編號  4 5 以下空白 罪名  詐欺 詐欺  宣告刑  有期徒刑1年1月 有期徒刑1年  犯罪日期  108/08/28 108/08/25   偵查(自訴)機關年度及案號  臺中地檢108年度偵字第23636號等 臺中地檢108年度偵字第23636號等  最 後 事 實 審 法 院 臺中高分院 臺中高分院   案 號 109年度金上訴字 第1455號等 109年度金上訴字第1455號等   判決日 期 109/12/30 109/12/30  確定 判決 法 院 最高法院 最高法院   案 號 110年度台上字 第4308號等 110年度台上字 第4308號等   判 決 確定日 期 110/07/07 110/07/07  是否為得易科罰金、得易服社會勞動之案件  否 否  備    註  臺中地檢110年度執字第10292號     編號2至編號5應執行有期徒刑1年9月